# 请教陈版，以车抵债

提问人：流风回雪 时间：2014-01-16 13:37:22
好奇A开给C的发票是多少钱：）
这题目的关键点，在于这车到底值多少钱，也就是说， 20 万损失究竟发生在债务重组，还是出售财产。

回答人：chenyiwei
是这样，这个交易的最大疑点也在于此。

提问人：sc040411 时间：2014-01-16 18:47:25
B公司开具 80 万发票给C公司

回答人：chenyiwei
为何市场指导价 100 万的车辆，A公司愿意以 80 万元出售？谁是这次债务重组的受益者？